臺灣基隆地方法院刑事判決　　　　　　　　　　　　　九十三年度訴字第八五三號
　　公　訴　人　　臺灣基隆地方法院檢察署檢察官
　　被　　　告　　甲○○　　男.
右列被告因毒品危害防制條例案件，經檢察官提起公訴（九十三年度偵字第二０九七
號），本院判決如左：
    主    文
甲○○連續施用第一級毒品，處有期徒刑柒月；扣案第一級毒品海洛因壹包（驗餘淨
重零點壹公克）沒收銷燬，注射針筒參支均沒收。又施用第二級毒品，處有期徒刑參
月；扣案第二級毒品安非他命壹包（毛重壹點參公克）沒收銷燬，吸食器壹組沒收。
應執行有期徒刑玖月，扣案第一級毒品海洛因壹包（驗餘淨重零點壹公克）、第二級
毒品安非他命壹包（毛重壹點參公克）均沒收銷燬，注射針筒參支及吸食器壹組均沒
收。
    事    實
一、甲○○前因施用毒品案件，經觀察、勒戒後，認無繼續施用毒品之傾向，由臺灣
    宜蘭地方法院檢察署檢察官於民國九十二年六月十二日，以九十二年度毒偵字第
　　六二號為不起訴處分確定，竟不知戒絕，五年內，復基於括之犯意，自九十三年
　  十月間某日起，至同年月十九日止，在其基隆市○○路○段二七二號之四，五樓
    十月十九日，在同上地點，以其所有吸食器施用第二級毒品安非他命一次，嗣經
    警員於九十三年十月廿日上午四時卅分許，在基隆市○○路○段二七二號對面，
    因甲○○取用被竊贓車為警逮捕並扣得其所有交予友人馬禎翎保管之第一級毒品
    海洛因一包（驗餘淨重０．一公克）及已使用注射針筒一支，供預備用之注射針
    筒二支，另至其前開與友人詹勳煜同租住處起出其所有第二級毒品安非他命一包
    （毛重一
    ．三公克）及施用安非他命所用之吸食器一組而查獲。
二、案經基隆市警察局第四分局報請臺灣基隆地方法院檢察署檢察官偵查起訴。
    理    由
一、本件被告甲○○所犯均係死刑、無期徒刑、最輕本刑為三年以上有期徒刑之罪或
    高等法院管轄第一審案件以外之罪，其於準備程序進行中，就被訴事實為有罪之
    陳述，經法官告知其簡式審判程序之旨，並聽取公訴人及被告之意見後，依刑事
    訴訟法第二百七十三條之一第一項之規定，經合議庭裁定由受命法官獨任進行簡
    式審判程序，合先敘明。
二、前揭事實，業據被告於本院調查中供承不諱，核與証人馬禎翎証陳扣案海洛因及
    注射針筒為被告交付保管暨証人詹勳煜証陳於同租住處扣得安非他命及吸食器為
    被告所有，且曾目睹被告施用安非他命等情相符，又其經警採尿送基隆市衛生局
    鑑驗結果，尿液呈嗎啡及安非他命陽性反應，此有該局之檢驗成績書一件，在卷
    可稽。此外，復有被告所有之第一級毒品海洛因一包（驗餘淨重０．一公克）、
    第二級毒品安非他命一包（毛重一．三公克）、及前開供施用毒品所有之注射針
    筒一支及施用安非他命所用之吸食器一組暨供施用毒品預備之注射針筒二支，扣
    案足資佐証，而扣案毒品海洛因經送法務部調查局鑑驗結果，確均含海洛因成分
    ，此有該局鑑驗通知書一紙在卷可稽，另安非他命經查獲員警以檢驗包試劑檢驗
    結果，呈安非他命反應，亦有初步鑑定報告書一件在卷可憑，是本案事証明確，
    被告犯行洵堪認定，自應依法論科。
三、核被告所為，係犯毒品危害防制條例第十條第一項之施用第一級毒品罪及第十條
    第二項之施用第二級毒品罪。被告施用第一級毒品海洛因、第二級毒品安非他命
    前後持有第一級毒品海洛因、第二級毒品安非他命之低度行為，均應為施用毒品
    之高度行為所吸收，不另論罪。又被告先後三次施用第一級毒品海洛因之犯行，
    時間緊接，犯罪構成要件相同，顯係基於概括犯意反覆為之，應依連續犯之規定
    論以一罪，並加重其刑。至公訴人雖僅起訴被告於九十三年十月廿日下午一時卅
    分採尿前廿四小時內之施用第一級毒品海洛因一次，而未及其他，然如前述，其
    與已起訴部分為連續犯之裁判上一罪關係，亦為原起訴效力所及，本院因得併予
    審判，附此敘明。惟被告所犯上開二罪，犯意各別，行為互殊，應予分論併罰。
    爰審酌被告犯罪之動機、第一級毒品之施用頻率三次及第二級毒品僅施用一次，
    所犯之施用毒品犯行乃戕害自己身心健康，並未危及他人，且犯後坦承犯行、已
    表悔悟等一切情狀，乃分別從輕量處如主文之刑，併定其應執行刑，以示薄懲。
四、至扣案第一級毒品海洛因一包（驗餘淨重０．一公克）、第二級毒品安非他命一
　　包（毛重一．三公克），不問屬於犯人與否，均應依法宣告沒收銷燬之；而扣案
　  注射針筒三支，其中一支已供使用，另二支則係供預備之用，又吸食器一組，係
    供安非他命所用，且均為被告所有，業據其供明在卷，亦均應依法宣告沒收之。
五、據上論斷，應依刑事訴訟法第第二百九十九條第一項前段，毒品危害防制條例第
    十條第一項、第二項，第十八條第一項前段，刑法第十一條前段、第五十六條、
    第五十一條第五款、第三十八條第一項第二款，判決如主文。
本案經檢察官王亞樵到庭執行職務。
中　　　華　　　民　　　國　　九十三　　年　 　十二 　　月 　　廿八 　　日
                              臺灣基隆地方法院刑事第四庭
                                  法    官  　陳玉雲
右正本證明與原本無異。
對於本件判決如有不服，應於收受送達後十日內，向本院提出上訴書狀，上訴於臺灣
高等法院，並按他造當事人之人數附具繕本。
                                  書 記 官    王毓嫻
中　　　華　　　民　　　國　　九十三　　年　 　十二 　　月 　　廿八 　　日
附錄論罪法條
毒品危害防制條例第十條
施用第一級毒品者，處六月以上五年以下有期徒刑。
施用第二級毒品者，處三年以下有期徒刑。
毒品危害防制條例第十八條第一項前段：
查獲之第一、二級毒品及專供製造或施用第一、二級毒品之器具，不問屬於犯人與否
，均沒收銷燬之；
